臺灣屏東地方法院刑事判決　　　　　　　99年度訴字第1316號
公　訴　人　臺灣屏東地方法院檢察署檢察官
被　　　告　陳政安
　　　　　　吳麗芳
前二人共同
指定辯護人　本院公設辯護人謝弘章
被　　　告　陳正雄
上　一　人
選任辯護人　梁智豪律師
上列被告因違反毒品危害防制條例案件，經檢察官提起公訴（99
年度偵字第9278號），並經檢察官以言詞追加起訴，本院判決如
下：
    主  文
陳政安犯如附表一所示之罪，各處如附表一所示之刑，應執行有
期徒刑拾貳年，未扣案販賣毒品所得共計新臺幣貳萬貳佰元沒收
（其中新臺幣壹仟伍佰元與洪映庭連帶沒收），如全部或一部不
能沒收時，以其財產抵償之（其中新臺幣壹仟伍佰元以其與洪映
庭之財產連帶抵償之）；扣案之第二級毒品甲基安非他命伍小包
（毛重共計拾參點零伍公克）沒收銷燬；扣案之行動電話壹支（
含SIM 卡，門號為0000000000號）、電子磅秤壹具、
夾鏈袋貳包均與洪映庭連帶沒收。
陳正雄犯如附表二所示之罪，均累犯，各處如附表二所示之刑，
應執行有期徒刑柒年陸月，未扣案販賣毒品所得共計新臺幣貳萬
玖仟伍佰元與綽號「南哥」連帶沒收，如全部或一部不能沒收時
，以其與綽號「南哥」之財產連帶抵償之；扣案之行動電話壹支
（含SIM 卡，門號為00000000參壹號）與綽號「南哥」
連帶沒收。
吳麗芳犯如附表三所示之罪，各處如附表三所示之刑，應執行有
期徒刑捌年陸月，未扣案販賣毒品所得共計新臺幣柒仟伍佰元與
綽號「福仔」連帶沒收，如全部或一部不能沒收時，以其與綽號
「福仔」之財產連帶抵償之；扣案之第二級毒品甲基安非他命參
小包（毛重共計壹點玖柒公克）沒收銷燬；扣案之行動電話貳支
（均含SIM 卡，門號分別為零玖參0000000號、0000
000參柒伍號）均與「福仔」連帶沒收。
    事  實
一、陳正雄前於民國98年間因公共危險案件，經臺灣臺南地方法
    院，以97年交訴字第78號判處有期徒刑7 月確定，甫於98年
    12月18日縮刑期滿執行完畢。
二、陳政安、陳正雄與吳麗芳均明知甲基安非他命為毒品危害防
    制條例第2 條第2 項第2 款例所列之第二級毒品，不得非法
    持有、販賣，竟意圖營利，為下列所示之犯行：
  (一)陳政安基於販賣第二級毒品甲基安非他命之犯意，以其所有
    門號0000000000號行動電話作為販毒之聯絡工具，而為附表
    一所示之販賣行為。
  (二)陳正雄為陳政安之弟，因知悉其兄陳政安經濟狀況不佳且知
    悉陳政安有販賣第二級毒品甲基安非他命之行為，為圖改善
    其兄陳政安之經濟狀況，竟與綽號「南哥」之人共同基於販
    賣第二級毒品甲基安非他命之犯意，以其所有門號00000000
    00號行動電話作為向南哥調集甲基安非他與販售甲基安非他
    命之聯絡工具，而於附表二所示時、地之販賣甲基安非他命
    予其兄陳政安，供其另行分裝販售。
  (三)吳麗芳為單親媽媽，為圖籌綽其女之奶粉與尿布錢，竟與綽
    號「福仔」之人，基於販賣第二級毒品甲基安非他命之犯意
    聯絡，以其所持用門號0000000000、0000000000號行動電話
    作為聯絡工具，並以每次新臺幣（下同）2000至5500元之代
    價為福仔仲介買家及運送甲基安非他命，而為附表三所示之
    販賣行為。
二、案經屏東縣政府警察局報請臺灣屏東地方法院檢察署檢察官
    偵查起訴。
    理  由
一、證據能力部分：
  (一)按被告以外之人於偵查中向檢察官所為陳述，除顯有不可信
    之情況者外，得為證據，刑事訴訟法第159 條之1 第2 項定
    有明文。偵查中對被告以外之人（包括證人、鑑定人、告訴
    人、被害人及共同被告等）所為之偵查筆錄，或被告以外之
    人向檢察官所提之書面陳述，性質上均屬傳聞證據。惟現階
    段刑事訴訟法規定檢察官代表國家偵查犯罪、實行公訴，依
    法其有訊問被告、證人及鑑定人之權，證人、鑑定人且須具
    結，而實務運作時，檢察官偵查中向被告以外之人所取得之
    陳述，原則上均能遵守法律規定，不致違法取供，其可信度
    極高，職是，被告以外之人前於偵查中已具結而為證述，除
    反對該項供述得具有證據能力之一方，已釋明「顯有不可信
    之情況」之理由外，不宜遽指該證人於偵查中之陳述不具證
    據能力。經查，證人即同案被告陳政安、陳正雄、吳麗芳，
    證人柯宏杰、蘇志源、蘇建彰、陳建任、黃俊豪、黃俊明、
    周修群於偵查中向檢察官所為之陳述，業經證人依法具結，
    被告復均未抗辯該審判外陳述有何顯不可信之情況，亦不請
    求證人到庭接受對質詰問，本院審酌上揭證人陳述時之外在
    環境，並無何顯不可信之情況，揆諸上開說明，應認前揭證
    人於偵查中向檢察官所為之陳述，得為證據，具有證據能力
    。
  (二)按被告以外之人於審判外之陳述，雖不符刑事訴訟法第159
    條之1 至第159 條之4 規定，而經當事人於審判程式同意作
    為證據，法院審酌該言詞陳述或書面陳述作成時之情況，認
    為適當者，亦得為證據；當事人、代理人或辯護人於法院調
    查證據時，知有該法第159 條第1 項不得為證據之情形，而
    未於言詞辯論終結前聲明異議者，視為有前項之同意，該法
    第159 條之5 業已明揭其旨。本件公訴人、被告及其辯護人
    均對於證人即同案被告陳政安、陳正雄、吳麗芳、洪映庭，
    證人柯宏杰、蘇志源、蘇建彰、陳建任、黃俊豪、黃俊明、
    周修群等人於警詢時之陳述，0000000000號行動電話通訊監
    察譯文、屏東縣政府警察局搜索扣押筆錄、扣押物品目錄表
    、毒品初步檢驗報告單等證據，均未爭執其證據能力，本院
    並審酌該證據作成時之情況，認為並無不適當者，依上開說
    明，均認應有證據能力。
二、訊據被告陳政安、陳正雄、吳麗芳分別就其所涉之上開犯行
    均坦承不諱，核與同案被告彼此間基於證人地位所為之證述
    、證人洪映庭、柯宏杰、蘇志源、蘇建彰、陳建任、黃俊豪
    、黃俊明、周修群等人之證述均大致相符，並有0000000000
    號行動電話通訊監察譯文、屏東縣政府警察局搜索扣押筆錄
    、扣押物品目錄表、毒品初步檢驗報告單、採證照片等證據
    附卷可稽，堪認被告陳政安、陳正雄、吳麗芳前揭不利於己
    之任意性自白與事實相符，堪採信為證據。故本件事證均已
    臻明確，被告3 人之各次犯行均洵足認定，應依法論科。
三、論罪科刑：
  (一)就被告陳政安部分：
  1.按甲基安非他命為毒品危害防制條例第2 條第2 項第2 款所
    稱之第二級毒品。是核被告陳政安就事實欄二(一)（即附表一
    ）部分所為，均係犯毒品危害防制條例第4 條第2 項之販賣
    第二級毒品罪，被告陳政安先非法持有第二級毒品，進而販
    賣，其歷次持有之低度行為應被各次販賣之高度行為所吸收
    ，不另論罪。
  2.被告陳政安就附表一編號17、18部分犯行，係由同案被告洪
    映庭代為聯繫與交付毒品，則被告就該次犯行，與同案被告
    洪映庭有犯意聯絡、行為分擔，應論以共同正犯。
  3.被告陳政安所犯上開販賣第二級毒品之各罪間，犯意各別、
    時地互殊，應予分論併罰。
  4.被告陳政安所為上開多次販賣第二級毒品犯行，於偵審程序
    均自白犯罪，應依毒品危害防制條例第17條第2 項均減輕刑
    度。又被告陳政安於甫遭查獲時，即供稱其毒品來源為同案
    被告吳麗芳，參諸其遭警方搜索時間為99年10月5 日晚間8
    時許（警卷搜索扣押筆錄參照），至其以電話聯繫同案被告
    吳麗芳為毒品交易時，係同日晚間10時許，且於約定交易之
    時、地即為警查獲（警卷搜索扣押筆錄參照）等情，足認被
    告陳政安係就其毒品來源告知足資辨別之人別特徵，致警方
    得以立即發動偵查作為並因而查獲，自應依上開條例第17條
    第1 項，就被告陳政安附表一編號18部分之犯行（僅該次販
    賣毒品犯行在被告陳政安向同案被告吳麗芳購買毒品之後，
    參見附表一、附表三），予以減輕其刑，並依法第減輕之。
  5.爰審酌被告陳政安無視於我國政府禁絕毒害之堅定立場，僅
    圖一己私人經濟利益，任將甲基安非他命賣予他人，致使買
    受之吸毒者更加產生依賴性及成癮性，戕害國民健康與社會
    治安程度至鉅；明知毒品具有成癮性、濫用性，對社會深具
    危害，被告尚值壯年，不思正當工作營生，竟為謀個人私利
    ，無視於政府制定毒品危害防制條例之立法美意，及毒品對
    於自身健康之戕害及國家對於杜絕毒品犯罪之禁令，販賣第
    二級毒品甲基安非他命，危害國民身體健康及社會治安，並
    造成毒品之泛濫，販賣毒品對社會之危害甚鉅，而購買毒品
    者，甚多因施用毒品之結果，無工作能力，且一般均無正當
    工作收入，若非尋求親友經濟奧援，常會藉竊盜、搶奪等行
    為或再將購入之毒品重新販出牟利，以資作購買毒品費用，
    況被告所涉犯行多達18次，是被告犯行所生危害非輕，惟犯
    罪後被告始終坦承犯行，頗知悔悟，犯後態度良好等一切情
    狀，分別量處如主文所示之刑，並定其應執行刑。
  (二)就被告陳正雄部分：
  1.核被告陳正雄就事實欄二(二)（即附表二）部分所為，均係犯
    毒品危害防制條例第4 條第2 項之販賣第二級毒品罪，被告
    陳正雄先非法持有第二級毒品，進而販賣，其歷次持有之低
    度行為應被各次販賣之高度行為所吸收，不另論罪。
  2.被告陳正雄就附表二所示各次犯行，均與姓名年籍不詳綽號
    「南哥」之人有犯意聯絡、行為分擔，應論以共同正犯。
  3.被告陳正雄所犯上開販賣第二級毒品之各罪間，犯意各別、
    時地互殊，應予分論併罰。
  4.被告陳正雄有如事實欄所述之前案犯罪紀錄，此有臺灣高等
    法院被告前案紀錄表及臺灣屏東地方法院檢察署刑案資料查
    註紀錄表各1 份在卷可按，其受有期徒刑之執行完畢，5 年
    內故意再犯本件法定本刑有期徒刑以上之各罪，均為累犯，
    就其販賣第二級毒品各罪之法定刑為無期徒刑部分，依法均
    不得加重外，餘則皆依法加重其刑。又被告陳正雄所為上開
    多次販賣第二級毒品犯行，於偵審程序均自白犯罪，應依毒
    品危害防制條例第17條第2 項均減輕刑度，並依法先加後減
    之。
  5.爰審酌被告陳正雄無視於我國政府禁絕毒害之堅定立場，僅
    圖一己私人經濟利益，任將甲基安非他命賣予他人，致使買
    受之吸毒者更加產生依賴性及成癮性，戕害國民健康與社會
    治安程度至鉅；明知毒品具有成癮性、濫用性，對社會深具
    危害，惟被告陳正雄所販售之對象僅只其兄陳政安1 人，又
    係應陳政安之所託而與「南哥」共同販售，次數亦僅只於3
    次，且犯罪後被告始終坦承犯行，頗知悔悟，犯後態度良好
    等一切情狀，分別量處如主文所示之刑，並定其應執行刑。
  (三)就被告吳麗芳部分，
  1.按若係意圖營利基於販賣毒品目的之犯意，於國內甲地販入
    後，所從事於運送至國內乙地出售之行為，應認該搬運輸送
    毒品之行為，包含於販賣行為之內，僅成立販賣毒品之罪（
    最高法院24年上字第1673號判例意旨參照）。又按如本有販
    毒之故意，且依約攜帶毒品前往交付，即已著手實施販毒之
    行為，縱買受者原無買受毒品之意思，而虛與買賣毒品者，
    意在辦案，以求人贓俱獲，故形式上出賣人與買受人縱已互
    為交付毒品及價金，但因警察埋伏在側，伺機逮捕，事實上
    不能真正完成買賣毒品之行為，然因出賣人本既有販毒之故
    意，仍應論以販賣毒品未遂罪（最高法院85年第4 次刑事庭
    會議決議、90年度台上字第2230、4038號、91 年 度台上字
    第7175號判決參照）。故被告吳麗芳基於販賣之意將毒品運
    送交付予買受人，依前揭說明，其運輸行為自不另論罪；又
    查本件附表三編號3 所示犯行，被告吳麗芳原即有販賣之意
    思，業經認定如前，然買受人方面係警方為查獲毒品交易，
    而與之虛偽買賣，故事實上不能真正完成交易，依前揭說明
    ，自仍屬販賣毒品未遂之範疇。故核被告吳麗芳所為，就附
    表三編號1 、2 部分均係犯毒品危害防制條例第4 條第2 項
    之販賣第二級毒品罪，至附表三編號3 部分，則屬同條第6
    項、第2 項之販賣第二級毒品未遂罪。被告吳麗芳先非法持
    有第二級毒品，進而販賣，其歷次持有之低度行為應被各次
    販賣之高度行為所吸收，不另論罪。
  2.被告吳麗芳就附表三所示各次犯行，均與姓名年籍不詳綽號
    「福仔」之人有犯意聯絡、行為分擔，應論以共同正犯。
  3.被告吳麗芳所犯上開販賣第二級毒品之各罪間，犯意各別、
    時地互殊，應予分論併罰。
  4.被告吳麗芳所為上開多次販賣第二級毒品犯行，於偵審程序
    均自白犯罪，應依毒品危害防制條例第17條第2 項均減輕刑
    度；至附表三編號3 部分，經查與被告吳麗芳達成買賣毒品
    合意之人，並無購買毒品之真意，且員警亦在旁守候，並無
    因本次交易而造成毒品流散之危險，故本院認應依刑法第25
    條第2 項之規定，按既遂犯之刑度減輕其刑，以期罪刑相當
    ，並依法遞減輕之。
  5.爰審酌被告吳麗芳無視於我國政府禁絕毒害之堅定立場，僅
    圖一己私人經濟利益，任將甲基安非他命賣予他人，致使買
    受之吸毒者更加產生依賴性及成癮性，戕害國民健康與社會
    治安程度至鉅；明知毒品具有成癮性、濫用性，對社會深具
    危害，被告尚值壯年，不思正當工作營生，竟為謀個人私利
    ，無視於政府制定毒品危害防制條例之立法美意，及毒品對
    於自身健康之戕害及國家對於杜絕毒品犯罪之禁令，販賣第
    二級毒品甲基安非他命，危害國民身體健康及社會治安，並
    造成毒品之泛濫，販賣毒品對社會之危害甚鉅，惟所涉犯行
    僅只3 次，且犯罪後始終坦承犯行，頗知悔悟，犯後態度良
    好等一切情狀，分別量處如主文所示之刑，並定其應執行刑
    。
  (四)沒收部分：
  1.按共同正犯因相互間利用彼此行為，以遂行其等犯意之實現
    ，本於責任共同原則，對於共犯自均應為沒收之諭知（最高
    法院91年度臺上字第5583號、89年度臺上字第6946號判決意
    旨參照）。
  2.按犯販賣毒品罪者，其犯罪所得之財物均沒收之，係採義務
    沒收主義。故販賣毒品所得之對價，不問其中成本若干，利
    潤多少，均應全部諭知沒收，貫徹政府查禁煙毒之決心，以
    符立法本旨，亦有最高法院91年度臺上字第2419號判決意旨
    可供參照。未扣案被告陳政安、陳正雄、吳麗芳分別販賣第
    二級毒品甲基安非他命之前開因犯罪所得之財物，雖未扣案
    ，然既屬被告犯罪所得之財物，均應依毒品危害防制條例第
    19條第1 項義務沒收主義之規定，併予於各次犯罪項下分別
    宣告與共犯連帶沒收之，如全部或一部不能沒收時，以其與
    共犯之財產連帶抵償之。
  3.另扣案被告陳政安持有之甲基安非他命5 小包（毛重13.05
    公克）、被告吳麗芳如附表三編號3 所示擬供販賣之甲基安
    非他命3 小包（毛重1.97公克），均分別經警以簡易試劑檢
    測分別含有第二級毒品甲基安非他命成份，故均應依毒品危
    害防制條例第18條第1 項前段諭知沒收銷燬；至該等毒品之
    外包裝袋，均因殘留微量毒品難以析離，爰依同規定沒收銷
    燬之。又按以營利為目的販入毒品，經多次販賣後，持有剩
    餘毒品被查獲，其各次販賣毒品行為，固應併合處罰。惟該
    持有剩餘毒品之低度行為，應僅為最後一次販賣毒品之高度
    行為所吸收，不另論罪。則就該查獲之剩餘毒品，祇能於最
    後一次之販賣毒品罪宣告沒收銷燬，不得於各次販賣毒品罪
    均宣告沒收銷燬（最高法院97年度臺上字第3258號判決意旨
    參照），上開扣案之毒品部分，爰僅於最末1 次項下諭知沒
    收，附此敘明。
  4.扣案之行動電話4 支（均含SIM 卡，其中門號0000000000號
    係被告陳政安所有、門號0000000000號係被告陳正雄所有、
    門號0000000000號及0000000000號均係被告吳麗芳所有）、
    電子磅秤1 具（被告陳政安所有）等物，均分別係被告所有
    且供本案聯絡販賣毒品及供分裝毒品販賣之用，業經被告分
    別供承在卷，爰依毒品危害防制條例第19條第1 項，併諭知
    均予沒收。至扣案夾鏈袋2 包，係被告陳政安所有，且預備
    供販賣毒品分裝之用，亦經被告陳政安供承在卷，爰依刑法
    第38條第1 項第2 款規定諭知沒收。
  5.至扣案物品牛皮紙袋1 個、小鑰匙包1 個、甲基安非他命吸
    食器2 組、玻璃球管1 支、粉紅色小皮包1 個、普拿疼加強
    錠包裝盒1 個等物，雖均係被告陳正安所有，然非被告聯絡
    販賣本案毒品所用之物，亦無證據證明與本案有關，爰均不
    併予宣告沒收。
據上論斷，應依刑事訴訟法第299 條第1 項前段，毒品危害防制
條例第4 條第2 項、第17條第1 項、第2 項、第18條第1 項、第
19條第1 項，刑法第11條、第28條、第25條、第47條第1 項、第
38條第1 項第2 款、第51條第5 款，判決如主文。
本案經檢察官許英輝到庭執行職務
中    華    民    國   100    年    3     月    23    日
                  刑事第四庭    審判長法  官  莊鎮遠
                                      法  官  蔡玉雪
                                      法  官  李謀榮
以上正本證明與原本無異。
如不服本判決應於收受判決後10日內向本院提出上訴書狀，並
應敘述具體理由；其未敘述上訴理由者，應於上訴期間屆滿後
20日內向本院補提理由書（均須按他造當事人之人數附繕本）
「切勿逕送上級法院」。
中    華    民    國   100    年    3     月    23    日
                                書記官  蔡進吉
附表一：
 ┌──┬────┬────┬─────┬────┬─────┬──────────────┬─────────────────────────┐
 │編號│交易對象│交易時間│交易地點  │毒品數量│ 交易金額 │     交易方式與內容         │主文                                              │
 │    │        │        │          │        │（新台幣）│                            │                                                  │
 ├──┼────┼────┼─────┼────┼─────┼──────────────┼─────────────────────────┤
 │ 1  │柯宏杰  │99年2 月│屏東縣東港│1公克   │1,500     │陳政安以0000000000號行動電話│陳政安販賣第二級毒品，處有期徒刑參年拾月，未扣案販│
 │    │        │8 日22  │鎮千越加油│        │          │與柯宏杰所使用之0000000000號│賣毒品所得新臺幣壹仟伍佰元沒收，如全部或一部不能沒│
 │    │        │時      │站        │        │          │行動電話相互聯絡，相約交易時│收時，以其財產抵償之；扣案之行動電話壹支（含SIM 卡│
 │    │        │        │          │        │          │間、地點，見面後以左列條件完│，門號為0000000000號）、電子磅秤壹具、夾│
 │    │        │        │          │        │          │成交易。                    │鏈袋貳包均沒收。                                  │
 ├──┼────┼────┼─────┼────┼─────┼──────────────┼─────────────────────────┤
 │ 2  │柯宏杰  │99年2月 │陳政安位於│不詳    │1,000     │同上                        │陳政安販賣第二級毒品，處有期徒刑參年拾月，未扣案販│
 │    │        │23日1 時│高雄市一心│        │          │                            │賣毒品所得新臺幣壹仟元沒收，如全部或一部不能沒收時│
 │    │        │至3 時許│路之租屋處│        │          │                            │，以其財產抵償之；扣案之行動電話壹支（含SIM 卡，門│
 │    │        │        │          │        │          │                            │號為0000000000號）、電子磅秤壹具、夾鏈袋│
 │    │        │        │          │        │          │                            │貳包均沒收。                                      │
 ├──┼────┼────┼─────┼────┼─────┼──────────────┼─────────────────────────┤
 │ 3  │柯宏杰  │99年2 月│陳政安位於│不詳    │2,000     │同上                        │陳政安販賣第二級毒品，處有期徒刑參年拾月，未扣案販│
 │    │        │25日21時│高雄市一心│        │          │                            │賣毒品所得新臺幣貳仟元沒收，如全部或一部不能沒收時│
 │    │        │許      │路之租屋處│        │          │                            │，以其財產抵償之；扣案之行動電話壹支（含SIM 卡，門│
 │    │        │        │          │        │          │                            │號為0000000000號）、電子磅秤壹具、夾鏈袋│
 │    │        │        │          │        │          │                            │貳包均沒收。                                      │
 ├──┼────┼────┼─────┼────┼─────┼──────────────┼─────────────────────────┤
 │ 4  │柯宏杰  │99年2 月│屏東縣東港│0.4公克 │500       │同上                        │陳政安販賣第二級毒品，處有期徒刑參年拾月，未扣案販│
 │    │        │27日19時│鎮○○路16│        │          │                            │賣毒品所得新臺幣伍佰元沒收，如全部或一部不能沒收時│
 │    │        │許      │之4 號    │        │          │                            │，以其財產抵償之；扣案之行動電話壹支（含SIM 卡，門│
 │    │        │        │          │        │          │                            │號為0000000000號）、電子磅秤壹具、夾鏈袋│
 │    │        │        │          │        │          │                            │貳包均沒收。                                      │
 ├──┼────┼────┼─────┼────┼─────┼──────────────┼─────────────────────────┤
 │ 5  │蘇志源  │99年6 月│屏東縣東港│不詳    │1,000     │陳政安以0000000000號行動電話│陳政安販賣第二級毒品，處有期徒刑參年拾月，未扣案販│
 │    │        │13日3時 │鎮○○路16│        │          │與蘇志源所使用之0000000000號│賣毒品所得新臺幣壹仟元沒收，如全部或一部不能沒收時│
 │    │        │30分許  │之4 號    │        │          │行動電話相互聯絡，相約交易時│，以其財產抵償之；扣案之行動電話壹支（含SIM 卡，門│
 │    │        │        │          │        │          │間、地點，見面後以左列條件完│號為0000000000號）、電子磅秤壹具、夾鏈袋│
 │    │        │        │          │        │          │成交易。                    │貳包均沒收。                                      │
 ├──┼────┼────┼─────┼────┼─────┼──────────────┼─────────────────────────┤
 │ 6  │蘇志源  │99年6 月│屏東縣東港│0.4公克 │500       │同上                        │陳政安販賣第二級毒品，處有期徒刑參年拾月，未扣案販│
 │    │        │30日1時 │鎮○○街某│        │          │                            │賣毒品所得新臺幣伍佰元沒收，如全部或一部不能沒收時│
 │    │        │許      │路邊停車場│        │          │                            │，以其財產抵償之；扣案之行動電話壹支（含SIM 卡，門│
 │    │        │        │          │        │          │                            │號為0000000000號）、電子磅秤壹具、夾鏈袋│
 │    │        │        │          │        │          │                            │貳包均沒收。                                      │
 ├──┼────┼────┼─────┼────┼─────┼──────────────┼─────────────────────────┤
 │ 7  │蘇志源  │99年8 月│屏東縣東港│不詳    │700       │同上                        │陳政安販賣第二級毒品，處有期徒刑參年拾月，未扣案販│
 │    │        │14日1時 │鎮○○路16│        │          │                            │賣毒品所得新臺幣柒佰元沒收，如全部或一部不能沒收時│
 │    │        │許      │之4 號    │        │          │                            │，以其財產抵償之；扣案之行動電話壹支（含SIM 卡，門│
 │    │        │        │          │        │          │                            │號為0000000000號）、電子磅秤壹具、夾鏈袋│
 │    │        │        │          │        │          │                            │貳包均沒收。                                      │
 ├──┼────┼────┼─────┼────┼─────┼──────────────┼─────────────────────────┤
 │ 8  │蘇志源  │99年9 月│屏東縣東港│不詳    │500       │同上                        │陳政安販賣第二級毒品，處有期徒刑參年拾月，未扣案販│
 │    │        │23日6時 │鎮○○路16│        │          │                            │賣毒品所得新臺幣伍佰元沒收，如全部或一部不能沒收時│
 │    │        │30分    │之4 號    │        │          │                            │，以其財產抵償之；扣案之行動電話壹支（含SIM 卡，門│
 │    │        │        │          │        │          │                            │號為0000000000號）、電子磅秤壹具、夾鏈袋│
 │    │        │        │          │        │          │                            │貳包均沒收。                                      │
 ├──┼────┼────┼─────┼────┼─────┼──────────────┼─────────────────────────┤
 │ 9  │蘇建彰  │99年6 月│屏東市建國│1.5公克 │2,000     │陳政安以0000000000號行動電話│陳政安販賣第二級毒品，處有期徒刑參年拾月，未扣案販│
 │    │        │25日1時 │路加油站  │        │          │與蘇建彰所使用之0000000000號│賣毒品所得新臺幣貳仟元沒收，如全部或一部不能沒收時│
 │    │        │許      │          │        │          │行動電話相互聯絡，相約交易時│，以其財產抵償之；扣案之行動電話壹支（含SIM 卡，門│
 │    │        │        │          │        │          │間、地點，見面後以左列條件完│號為0000000000號）、電子磅秤壹具、夾鏈袋│
 │    │        │        │          │        │          │成交易。                    │貳包均沒收。                                      │
 ├──┼────┼────┼─────┼────┼─────┼──────────────┼─────────────────────────┤
 │10  │陳建任  │99年8 月│屏東縣東港│不詳    │1,000     │陳政安以0000000000號行動電話│陳政安販賣第二級毒品，處有期徒刑參年拾月，未扣案販│
 │    │        │13日17時│鎮○○路16│        │          │與陳建任所使用之0000000000號│賣毒品所得新臺幣壹仟元沒收，如全部或一部不能沒收時│
 │    │        │許      │之4 號    │        │          │行動電話相互聯絡，相約交易時│，以其財產抵償之；扣案之行動電話壹支（含SIM 卡，門│
 │    │        │        │          │        │          │間、地點，見面後以左列條件完│號為0000000000號）、電子磅秤壹具、夾鏈袋│
 │    │        │        │          │        │          │成交易。                    │貳包均沒收。                                      │
 ├──┼────┼────┼─────┼────┼─────┼──────────────┼─────────────────────────┤
 │11  │陳建任  │99年8 月│屏東縣東港│不詳    │1,000     │陳政安以0000000000號行動電話│陳政安販賣第二級毒品，處有期徒刑參年拾月，未扣案販│
 │    │        │15日17時│鎮○○路16│        │          │與陳建任所使用之0000000000號│賣毒品所得新臺幣壹仟元沒收，如全部或一部不能沒收時│
 │    │        │許      │之4 號    │        │          │行動電話相互聯絡，相約交易時│，以其財產抵償之；扣案之行動電話壹支（含SIM 卡，門│
 │    │        │        │          │        │          │間、地點，見面後以左列條件完│號為0000000000號）、電子磅秤壹具、夾鏈袋│
 │    │        │        │          │        │          │成交易，惟陳建任仍積欠購買毒│貳包均沒收。                                      │
 │    │        │        │          │        │          │品之金額未支付陳政安。      │                                                  │
 ├──┼────┼────┼─────┼────┼─────┼──────────────┼─────────────────────────┤
 │12  │陳建任  │99年8 月│屏東縣東港│不詳    │1,000     │同上                        │陳政安販賣第二級毒品，處有期徒刑參年拾月，未扣案販│
 │    │        │16日17時│鎮○○路16│        │          │                            │賣毒品所得新臺幣壹仟元沒收，如全部或一部不能沒收時│
 │    │        │許      │之4 號    │        │          │                            │，以其財產抵償之；扣案之行動電話壹支（含SIM 卡，門│
 │    │        │        │          │        │          │                            │號為0000000000號）、電子磅秤壹具、夾鏈袋│
 │    │        │        │          │        │          │                            │貳包均沒收。                                      │
 ├──┼────┼────┼─────┼────┼─────┼──────────────┼─────────────────────────┤
 │13  │黃俊豪  │99年7 月│屏東縣東港│不詳    │1,500     │陳政安以0000000000號行動電話│陳政安販賣第二級毒品，處有期徒刑參年拾月，未扣案販│
 │    │        │31日23時│鎮○○路16│        │          │與黃俊豪所使用之0000000000號│賣毒品所得新臺幣壹仟伍佰元沒收，如全部或一部不能沒│
 │    │        │許      │之4 號    │        │          │行動電話相互聯絡，相約交易時│收時，以其財產抵償之；扣案之行動電話壹支（含SIM 卡│
 │    │        │        │          │        │          │間、地點，見面後以左列條件完│，門號為0000000000號）、電子磅秤壹具、夾│
 │    │        │        │          │        │          │成交易。                    │鏈袋貳包均沒收。                                  │
 ├──┼────┼────┼─────┼────┼─────┼──────────────┼─────────────────────────┤
 │14  │黃俊豪  │99年8 月│屏東縣東港│不詳    │1,500     │同上                        │陳政安販賣第二級毒品，處有期徒刑參年拾月，未扣案販│
 │    │        │7 日21  │鎮○○路16│        │          │                            │賣毒品所得新臺幣壹仟伍佰元沒收，如全部或一部不能沒│
 │    │        │時許    │之4 號    │        │          │                            │收時，以其財產抵償之；扣案之行動電話壹支（含SIM 卡│
 │    │        │        │          │        │          │                            │，門號為0000000000號）、電子磅秤壹具、夾│
 │    │        │        │          │        │          │                            │鏈袋貳包均沒收。                                  │
 ├──┼────┼────┼─────┼────┼─────┼──────────────┼─────────────────────────┤
 │15  │黃俊明  │99年7 月│屏東縣東港│1公克   │1,000     │陳政安以0000000000號行動電話│陳政安販賣第二級毒品，處有期徒刑參年拾月，未扣案販│
 │    │        │12日23時│鎮○○路16│        │          │與黃俊明所使用之0000000000號│賣毒品所得新臺幣壹仟元沒收，如全部或一部不能沒收時│
 │    │        │許      │之4 號    │        │          │行動電話相互聯絡，相約交易時│，以其財產抵償之；扣案之行動電話壹支（含SIM 卡，門│
 │    │        │        │          │        │          │間、地點，因陳政安前有積欠黃│號為0000000000號）、電子磅秤壹具、夾鏈袋│
 │    │        │        │          │        │          │俊明施作鐵窗工資，見面後遂以│貳包均沒收。                                      │
 │    │        │        │          │        │          │以底扣工資之方式，並以左列條│                                                  │
 │    │        │        │          │        │          │件完成交易。                │                                                  │
 ├──┼────┼────┼─────┼────┼─────┼──────────────┼─────────────────────────┤
 │16  │周修群  │99年8 月│屏東縣東港│1公克   │2,000     │陳政安以0000000000號行動電話│陳政安販賣第二級毒品，處有期徒刑參年拾月，未扣案販│
 │    │        │15日10時│鎮○○路16│        │          │與周修群所使用之0000000000號│賣毒品所得新臺幣貳仟元沒收，如全部或一部不能沒收時│
 │    │        │許      │之4 號    │        │          │行動電話相互聯絡，相約交易時│，以其財產抵償之；扣案之行動電話壹支（含SIM 卡，門│
 │    │        │        │          │        │          │間、地點，見面後以左列條件完│號為0000000000號）、電子磅秤壹具、夾鏈袋│
 │    │        │        │          │        │          │成交易。                    │貳包均沒收。                                      │
 ├──┼────┼────┼─────┼────┼─────┼──────────────┼─────────────────────────┤
 │17  │蘇志源  │99年9 月│屏東縣東港│不詳    │500       │蘇志源以電話向陳政安之095510│陳政安共同販賣第二級毒品，處有期徒刑參年拾月，未扣│
 │    │        │23日6 時│鎮○○路16│        │          │1860號行動電話連絡購買毒品，│案販賣毒品所得新臺幣伍佰元與洪映庭連帶沒收，如全部│
 │    │        │許      │之4 號    │        │          │惟係由洪映庭接聽該行動電話與│或一部不能沒收時，以其與洪映庭之財產連帶抵償之；扣│
 │    │        │        │          │        │          │蘇志源聯絡，並於左列時地向陳│案之行動電話壹支（含SIM 卡，門號為00000000│
 │    │        │        │          │        │          │建任收取500 元，並交付甲基安│陸零號）、電子磅秤壹具、夾鏈袋貳包均與洪映庭連帶沒│
 │    │        │        │          │        │          │非他命完成交易。            │                                                  │
 ├──┼────┼────┼─────┼────┼─────┼──────────────┼─────────────────────────┤
 │18  │陳建任  │99年10月│屏東縣東港│不詳    │1,000     │陳建任以電話向陳政安之095510│陳政安共同販賣第二級毒品，處有期徒刑貳年陸月，未扣│
 │    │        │5 日8時 │鎮○○路16│        │          │1860號行動電話連絡購買毒品，│案販賣毒品所得新臺幣壹仟元與洪映庭連帶沒收，如全部│
 │    │        │許      │之4 號    │        │          │惟係由洪映庭接聽該行動電話與│或一部不能沒收時，以其與洪映庭之財產連帶抵償之；扣│
 │    │        │        │          │        │          │陳建任聯絡，並於左列時地向陳│案第二級毒品甲基安非他命伍小包（毛重共計拾參點零五│
 │    │        │        │          │        │          │建任收取1000元，並交付甲基安│公克）沒收銷燬；扣案之行動電話壹支（含SIM 卡，門號│
 │    │        │        │          │        │          │非他命完成交易。            │為0000000000號）、電子磅秤壹具、夾鏈袋貳│
 │    │        │        │          │        │          │                            │包均與洪映庭連帶沒收。                            │
 └──┴────┴────┴─────┴────┴─────┴──────────────┴─────────────────────────┘
附表二：
 ┌──┬────┬────┬─────┬────┬─────┬──────────────┬─────────────────────────┐
 │編號│交易對象│交易時間│交易地點  │毒品數量│交易金額  │     交易方式與內容         │主文                                              │
 │    │        │        │          │        │（新台幣）│                            │                                                  │
 ├──┼────┼────┼─────┼────┼─────┼──────────────┼─────────────────────────┤
 │ 1  │陳政安  │99年5 月│屏東縣東港│3錢     │7,500     │陳正雄以0000000000號行動電話│陳正雄共同販賣第二級毒品，累犯，處有期徒刑參年捌月│
 │    │        │17日0時 │鎮○○路16│        │          │與陳政安所使用之0000000000號│，未扣案販賣毒品所得新臺幣柒仟伍佰元與綽號「南哥」│
 │    │        │許      │之4 號    │        │          │行動電話相互聯絡，於左列時間│連帶沒收，如全部或一部不能沒收時，以其與綽號「南哥│
 │    │        │        │          │        │          │、地點，以左列條件完成交易。│」之財產連帶抵償之；扣案之行動電話壹支（含SIM 卡，│
 │    │        │        │          │        │          │                            │門號為00000000參壹號）沒收。              │
 ├──┼────┼────┼─────┼────┼─────┼──────────────┼─────────────────────────┤
 │ 2  │陳政安  │99年8 月│屏東縣東港│3錢     │9,000     │同上                        │陳正雄共同販賣第二級毒品，累犯，處有期徒刑參年捌月│
 │    │        │27日15時│鎮○○路16│        │          │                            │，未扣案販賣毒品所得新臺幣玖仟元與綽號「南哥」連帶│
 │    │        │許      │之4 號    │        │          │                            │沒收，如全部或一部不能沒收時，以其與綽號「南哥」之│
 │    │        │        │          │        │          │                            │財產連帶抵償之；扣案之行動電話壹支（含SIM 卡，門號│
 │    │        │        │          │        │          │                            │為00000000參壹號）沒收。                  │
 ├──┼────┼────┼─────┼────┼─────┼──────────────┼─────────────────────────┤
 │ 3  │陳政安  │99年10月│屏東縣萬丹│4錢     │13,000    │陳政安駕車搭載陳正雄至左列地│陳正雄共同販賣第二級毒品，累犯，處有期徒刑參年拾月│
 │    │        │2 日下午│鄉○○路與│        │          │點，備款1萬3000元（含之前未 │，未扣案販賣毒品所得新臺幣壹萬參仟元與綽號「南哥」│
 │    │        │某時    │和平東路口│        │          │上繳之販毒所得）向「南仔」拿│連帶沒收，如全部或一部不能沒收時，以其與綽號「南哥│
 │    │        │        │          │        │          │取甲基安非他命後，返回車上後│」之財產連帶抵償之；扣案之行動電話壹支（含SIM 卡，│
 │    │        │        │          │        │          │將毒品交付予陳政安，並言明待│門號為00000000參壹號）沒收。              │
 │    │        │        │          │        │          │其販售完畢再行支付購毒款項。│                                                  │
 └──┴────┴────┴─────┴────┴─────┴──────────────┴─────────────────────────┘
附表三：
 ┌──┬────┬────┬─────┬────┬─────┬──────────────┬─────────────────────────┐
 │編號│交易對象│交易時間│交易地點  │毒品數量│交易金額  │     交易方式與內容         │主文                                              │
 │    │        │        │          │        │（新台幣）│                            │                                                  │
 ├──┼────┼────┼─────┼────┼─────┼──────────────┼─────────────────────────┤
 │ 1  │柯宏杰  │99年9 月│屏東縣東港│1公克   │2,000     │柯宏杰以0000000000號行動電話│吳麗芳共同販賣第二級毒品，處有期徒刑參年捌月，未扣│
 │    │        │23日21時│鎮○○路16│        │          │傳送向陳政安簡訊表明要向被告│案販賣毒品所得新臺幣貳仟元與綽號「福仔」連帶沒收，│
 │    │        │許      │之4 號    │        │          │吳麗芳購買第二級毒品甲基安非│如全部或一部不能沒收時，以其於綽號「福仔」之財產連│
 │    │        │        │          │        │          │他命，復由陳政安撥打電話予吳│帶抵償之。                                        │
 │    │        │        │          │        │          │麗芳至左列地點完成交易。    │                                                  │
 ├──┼────┼────┼─────┼────┼─────┼──────────────┼─────────────────────────┤
 │ 2  │陳政安  │99年10月│屏東縣東港│1錢     │5,500     │吳麗芳以0000000000號行動電話│吳麗芳共同販賣第二級毒品，處有期徒刑參年拾月，未扣│
 │    │        │3 日3時 │鎮晶夜汽車│        │          │與陳政安所使用之0000000000號│案販賣毒品所得新臺幣伍仟伍佰元與綽號「福仔」連帶沒│
 │    │        │許      │旅館前    │        │          │行動電話相互聯絡，於左列時間│收，如全部或一部不能沒收時，以其與綽號「福仔」之財│
 │    │        │        │          │        │          │、地點，以左列條件完成交易。│產連帶抵償之；扣案之行動電話壹支（含SIM 卡，門號為│
 │    │        │        │          │        │          │                            │零玖參0000000號）沒收。                    │
 ├──┼────┼────┼─────┼────┼─────┼──────────────┼─────────────────────────┤
 │ 3  │陳政安  │99年10月│屏東縣東港│1公克   │2,000     │警方於查獲陳政安後，經陳政安│吳麗芳共同販賣第二級毒品，未遂，處有期徒刑參年柒月│
 │    │        │5 日22時│鎮○○路16│        │          │供出毒品來源為吳麗芳並表示願│；扣案之第二級毒品甲基安非他命參小包（毛重共計壹點│
 │    │        │許      │之4 號    │        │          │意配合辦案，陳政安遂以其使用│玖柒公克）；扣案之行動電話壹支（含SIM 卡，門號為零│
 │    │        │        │          │        │          │之0000000000號行動電話撥打吳│玖捌玖柒捌零參柒伍號）沒收。                      │
 │    │        │        │          │        │          │麗芳使用之0000000000號行動電│                                                  │
 │    │        │        │          │        │          │話，相約於左列時間、地點，欲│                                                  │
 │    │        │        │          │        │          │以左列條件完成交易，於吳麗芳│                                                  │
 │    │        │        │          │        │          │依約攜帶甲基安非他命3 小包（│                                                  │
 │    │        │        │          │        │          │毛重共1.97公克）至左列地點欲│                                                  │
 │    │        │        │          │        │          │交易之際，為警所當場查獲，因│                                                  │
 │    │        │        │          │        │          │而未遂。                    │                                                  │
 └──┴────┴────┴─────┴────┴─────┴──────────────┴─────────────────────────┘
附錄本件論罪科刑法條：
毒品危害防制條例第4條
製造、運輸、販賣第一級毒品者，處死刑或無期徒刑；處無期徒
刑者，得併科新臺幣2 千萬元以下罰金。
製造、運輸、販賣第二級毒品者，處無期徒刑或7 年以上有期徒
刑，得併科新臺幣1 千萬元以下罰金。
製造、運輸、販賣第三級毒品者，處5 年以上有期徒刑，得併科
新臺幣7 百萬元以下罰金。
製造、運輸、販賣第四級毒品者，處3 年以上10年以下有期徒刑
，得併科新臺幣3 百萬元以下罰金。
製造、運輸、販賣專供製造或施用毒品之器具者，處1 年以上7
年以下有期徒刑，得併科新臺幣1 百萬元以下罰金。
前5 項之未遂犯罰之。